臺灣南投地方法院民事裁定
110年度消債更字第27號
聲  請  人  
即  債務人  張勝翔  
訴訟代理人  洪政國律師（法律扶助律師）
相  對  人  
即  債權人  臺灣新光商業銀行股份有限公司

法定代理人  李增昌  
代  理  人  羅雅齡  
相  對  人  
即  債權人  安泰商業銀行股份有限公司


法定代理人  丁允康  


相  對  人  
即  債權人  中國信託商業銀行股份有限公司


法定代理人  利明献  


相  對  人  
即  債權人  和潤企業股份有限公司

法定代理人  田天明  


上列當事人因消費者債務清理事件聲請更生，本院裁定如下：
    主  文
聲請人即債務人張勝翔自民國一百一零年十月十五日下午四時起
開始更生程序。
命司法事務官進行本件更生程序。
    理  由
一、聲請意旨略以：聲請人即債務人（下稱聲請人）有不能清償
    債務之情事，前曾向本院為前置調解之聲請，惟無法負擔相
    對人即債權人（下稱相對人）安泰商業銀行股份有限公司（
    下稱安泰銀行）之方案，而調解不成立。聲請人目前積欠全
    體相對人即債權人（下稱相對人）債務總額計新臺幣（下同
    ）888,297元，復未經法院裁定開始清算程式或宣告破產，
    爰依法聲請准予裁定更生等語。
二、按債務人不能清償債務或有不能清償之虞，且無擔保或無優
    先權之本金及利息債務總額未逾1,200萬元者，於法院裁定
    開始清算程式或宣告破產前，得向住所地法院聲請更生。債
    務人對於金融機構負債務者，在聲請更生或清算前，應向最
    大債權金融機構請求協商債務清償方案，或向其住、居所地
    之法院或鄉、鎮、市、區調解委員會聲請債務清理之調解；
    債務人為前項請求或聲請，應以書面為之，並提出財產及收
    入狀況說明書、債權人及債務人清冊，及按債權人之人數提
    出繕本或影本，消費者債務清理條例（下稱消債條例）第3
    條、第5條第1項、第42條第1項、第151條第1項、第2項分別
    定有明文。又法院開始更生程式之裁定，應載明其年、月、
    日、時，並即時發生效力。法院裁定開始更生或清算程式後
    ，得命司法事務官進行更生或清算程式；必要時，得選任律
    師、會計師或其他適當之自然人或法人1人為監督人或管理
    人，消債條例第45條第1項、第16條第1項亦有明文規定。
三、經查：
  ㈠聲請人前有不能清償債務之情事，前以書面向本院聲請前置
    調解不成立，並經本院以110年度司消債調字第22號前置調
    解事件發給調解不成立證明書，業經本院依職權調取本院11
    0年度司消債調字第22號前置調解事件卷宗（下稱調解卷）
    審閱無訛，堪認屬實。
  ㈡聲請人每月所得：
    聲請人主張現任職於環鴻科技股份有限公司，擔任作業員，
    平均每月收入為26,000元，有聲請人提出之財產及收入狀況
    說明書、聲請人之財政部中區國稅局108、109年度綜合所得
    稅各類所得資料清單暨全國財產稅總歸戶財產查詢清單、勞
    工保險被保險人投保資料表等件為憑（見本院卷第223頁、
    第31頁至第35頁、第219頁至第221頁及調解卷），及聲請人
    於110年6月25日陳報狀說明、收入切結書等（見本院卷第19
    3頁至第194頁、第217頁）在卷可查，是聲請人之每月固定
    收入約為26,000元，應有固定收入履行更生方案，而有重建
    更生之可能。
  ㈢聲請人每月必要支出：
    聲請人陳稱個人每月必要支出有房屋租賃3,200元、水電費1
    ,100元、勞健保費1,016元、網路室話費433元、第四台200
    元、交通費800元、餐費8,000元、家庭用品2,000元、手機
    電話費1,000元，合計每月17,749元。本院考量聲請人負債
    之現況，該日常生活所需費用，自應節制開支，不得有超越
    一般人最低生活標準之享受，否則反失衡平，故依消債條例
    第64條之2第1項規定，聲請人之必要生活費用，應以最近1 
    年衛生福利部或直轄市政府所公告當地區每人每月最低生活
    費1.2倍計算其數額。而核以110 年度臺灣地區每人每月最
    低生活費1.2倍為15,946元（計算式：13,288×1.2≒15,945.6
    ，元以下四捨五入）之計算，除有特殊情形並有證據證明者
    外，本宜以此為度，始得認係必要支出。聲請人主張之每月
    必要支出已逾上開必要支出限度，應以15,946元為度，始屬
    公允。
  ㈣聲請人每月扶養費支出：扶養費支出部分，聲請人主張需扶
    養父親張世勳及母親詹美足等2人，每月各2,333元，共計4,
    666元。經查：聲請人之父親張世勳47年8月15日出生，其名
    下並無財產，108年度申報所得為456,580元、109年度申報
    所得為432,000元，有聲請人提出之108、109年財產所得暨
    全國財產稅總歸戶財產查詢清單資料可參（見本院卷第197
    頁至第201頁），另聲請人之母親詹美足張世勳51年12月2日
    出生，其名下另有2筆不動產，108年度申報所得為336,000
    元、109年度申報所得為336,000元，有聲請人提出之108、1
    09年財產所得暨全國財產稅總歸戶財產查詢清單資料可參（
    見本院卷第205頁至第209頁），考諸其年齡現各為63歲、58
    歲，均尚未達法定退休年齡65歲，況且母親詹美足108、109
    年度仍有所得收入，2人仍有勞動能力，足認客觀上無需受
    聲請人扶養。故聲請人此項主張，不應准許。
 ㈤不能清償或有不能清償之虞：
  ⒈依全體債權人陳報債權情形可知，相對人臺灣新光商業銀行
    股份有限公司(下稱新光銀行)陳報本金及利息債權金額為30
    ,657元、相對人安泰銀行陳報本金及利息債權金額為184,55
    5元、相對人中國信託商業銀行股份有限公司(下稱中國信託
    銀行)陳報本金及利息債權金額為57,764元、相對人和潤企
    業股份有限公司(下稱和潤公司)陳報本金及利息債權金額為
    665,205元，總計聲請人積欠相對人之無擔保或無優先權之
    本金及利息債務總額已達938,181元，有全體相對人陳報狀
    在卷可查。
  ⒉聲請人陳報平均每月收入26,000元，扣除每月必要支出15,94
    6元後，仍有餘額，已如上述，然確實無法償還對相對人所
    負債務。而依聲請人提出之財政部中區國稅局108、109年度
    綜合所得稅各類所得資料清單暨全國財產稅總歸戶財產查詢
    清單所示，聲請人之108、109年度所得額皆為0元，名下並
    無財產，堪認聲請人其債務大於財產。
  ⒊故依聲請人主張目前每月所得收入26,000元，扣除每月必要
    支出15,946元後，每月餘10,054元（計算式：26,000-15,94
    6=10,054），而餘額10,054元若全用以清償債權人債務，則
    須約8年方有可能清償完畢（計算式：938,181 ÷【10,054×1
    2】≒8，小數點以下四捨五入），已超過一般更生方案以6年
    72期作為更生重建之基準，足認有不能清償之虞之情事，應
    予更生重建生活，始符消費者債務清理條例協助債務人重建
    更生之立法本意。
四、綜上所述，本件聲請人有不能清償債務之情事，又所負無擔
    保或無優先權之本金及利息債務總額未逾1200萬元，且未經
    法院裁定開始清算程序或宣告破產，復查無消債條例第6條
    第3項、第8條或第46條各款所定應駁回更生聲請之事由存在
    ，則聲請人聲請更生，應屬有據，自應准許。
五、爰依首揭規定，裁定如主文。
中    華    民    國   110    年    10    月    14    日
                      民事第一庭  法  官  葛耀陽　　　　
上為正本係照原本作成。
本件不得抗告。
中　　華　　民　　國　　110 　年　　10　　月　　15　　日
                                  書記官  黃婉淑